臺灣臺中地方法院刑事判決　　　　　　　　　　　　　九十一年度訴字第七五四號
　　公　訴　人　台灣台中地方法院檢察署檢察官
　　被　　　告　乙○○
右列被告因違反毒品危害防制條例案件，經檢察官提起公訴（九十一年度毒偵字第三
八九號），本院判決如左：
    主  文
乙○○連續施用第一級毒品，處有期徒刑玖月。扣案之第一級毒品海洛因拾肆包（驗
餘淨重拾玖點肆壹公克、包裝重參點伍貳公克）及摻有海洛因之香煙捌支均沒收銷燬
。
    事  實
一、乙○○前因施用毒品案件，經台灣南投地方法院以八十七年度毒聲字第六八一號
    裁定將乙○○送觀察勒戒後，認有施用傾向，乃由台灣南投地方法院另以八十七
    年度毒聲字第七三六號送強制戒治，強制戒治期滿後，由台灣南投地方法院檢察
    署檢察官於民國九十年四月十八日，以九十一年度戒毒偵字第一二四號為不起訴
    處分。詎乙○○復基於施用第一級毒品海洛因之概括犯意，自九十年五月間某日
    起至九十一年二月三日下午五時許，分別在彰化縣福興鄉福南村下寮巷六之二號
    之住處及在車號八Ｌ—七二六一號自小客車內，以將海洛因摻入香菸內，以火點
    燃，再以口、鼻將煙霧吸入之方式，連續施用第一級毒品海洛因多次。嗣於九十
    一年二月三日下午六時許，在臺中市○區○○路二二九巷六號左邊地下停車場內
    為警查獲，並扣得第一級毒品海洛因十四包（驗餘淨重十九‧四一公克、包裝重
    三‧五二公克）及摻有海洛因之香煙八支。
二、案經臺中市警察局第三分局報告台灣台中地方法院檢察署檢察官偵查起訴。
    理  由
一、右揭犯罪事實，業據被告乙○○於警訊中及本院審理時均坦承不諱，而被告案發
    當日經警採尿送請台中市衛生局檢驗結果，檢出嗎啡陽性反應（按海洛因施用後
    ，經水解以嗎啡之成分被檢測出），有該局煙毒尿液檢驗成績書一件在卷足憑，
    又扣案之白粉十四包，確係海洛因無疑，亦有法務部調查局鑑定通知書一紙附卷
    可參，此外並有摻有海洛因之香煙八支扣案可資佐證，足見被告之自白與事實相
    符，應堪採信。本件事證明確，被告犯行堪以認定。
二、核被告乙○○所為，係犯毒品危害防制條例第十條第一項施用第一級毒品罪。被
    告持有第一級毒品之低度行為，為施用第一級毒品之高度行為所吸收，不另論罪
    。其先後多次施用第一級毒品海洛因之犯行，時間緊接，犯罪構成要件相同，顯
    係基於概括犯意反覆為之，為連續犯，應以一罪論，並加重其刑。公訴人雖僅起
    訴被告於九十一年二月三日或之前七十二小時內之某時許，施用第一級毒品海洛
    因之事實，就其餘犯罪事實未經起訴，惟被告就各該部分，既分別與起訴部分有
    連續犯之裁判上一罪關係，為起訴效力所及，本院自應併予審理。再公訴人證據
    並所犯法條欄雖錯引毒品危害防制條例第十條第二項之罪，然事實欄已敘及被告
    施用第一級毒品之犯行，本院自得加以審理。爰審酌被告無視於毒品對於自身健
    康之戕害及國家對於杜絕毒品犯罪之禁令，惡性非輕及其施用毒品之次數、期間
    暨犯後坦承犯行、態度尚佳等一切情狀，量處如主文所示之刑，以資懲儆。扣案
    之第一級毒品海洛因十四包（驗餘淨重十九‧四一公克、包裝重三‧五二公克）
    為當場查獲之毒品，被告雖辯稱：其中一半之海洛因係證人甲○○所有，然被告
    於警訊、偵查中業已坦承上開海洛因均為伊一人所有，且係在伊車上查獲，而證
    人甲○○於警訊中亦否認與上開查獲之海洛因有何關係，是被告於本院調查中翻
    異前詞，實難採信，又扣案之香煙八支，因均殘留海洛因之成分，無法與海洛因
    析離而獨立存在，均應依毒品危害防制條例第十八條第一項前段之規定宣告沒收
    銷燬之。末查，被告施用第二級毒品安非他命部分，既未經公訴人起訴，而扣案
    之安非他命，復為被告是否涉有施用第二級毒品安非他命犯行之重要證據，自不
    宜於本案宣告沒收銷燬之，至被告是否另涉有持有或施用第二級毒品安非他命之
    犯行，應由公訴人另行處理，併此敘明。
據上論結，應依刑事訴訟法第二百九十九條第一項前段，毒品危害防制條例第十條第
一項、第十八條第一項前段、第二十三條第二項，刑法第十一條前段、第五十六條，
判決如主文。
中      華      民      國    九十一    年      四      月    二十二    日
                                    臺灣臺中地方法院刑事第三庭
                                        審判長法  官  唐 光 義
                                              法  官  吳 進 發
                                              法  官  黃 炫 中
右正本證明與原本無異。
如不服本判決，應於判決送達後十日內向本院提出上訴狀，上訴於臺灣高等法院臺中
分院( 須附繕本 )。
                                              書記官
中      華      民      國    九十一    年      四      月    二十三    日
